高雄高等行政法院簡易判決　　　　　　　　　 九十三年度簡字第一五四號
　　原　　　告　臺灣警察專科學校
　　代　表　人　甲○○校長
　　訴訟代理人　葉秀美律師
　　被　　　告　乙○○
　　　　　　　　丙○○
右當事人間因償還公費事件，原告提起行政訴訟。本院判決如左：
    主  文
被告乙○○應給付原告新台幣壹拾壹萬貳仟捌佰陸拾參元，及自民國九十三年四月二
十四日起至清償日止，按週年利率百分之五計算之利息；如對其財產為強制執行無效
果時，由被告丙○○給付之。
訴訟費用由被告負擔。
    事實及理由
一、緣被告乙○○為原告警員班第一二二期未役（學籍號碼二０號）之畢業學生，依
    中央警官學校警察專科學校暨警察學校畢業學生服務年限辦法第二條規定，警員
    班畢業學生服務年限為六年。因被告乙○○畢業後擔任警職未滿規定年限，於民
    國（下同）八十一年因一次記二大過，經台灣省政府警務處八十一年十二月四日
    警人甲字第二七五六號令核定免職處分；復依被告乙○○於七十七年六月二十五
    日所簽之入學志願書，約定如有違反情節其應賠償原告在學校訓練期間所領之薪
    餉、生活津貼、食費及所有訓練費用，共計新台幣（下同）十一萬二千八百六十
    三元，並以丙○○為保證人，保證被告乙○○應負之賠償責任，填具保證書，為
    此起訴請求被告乙○○應給付原告十一萬二千八百六十三元，及自起訴狀繕本送
    達翌日起至清償日止，按年息百分之五計算之利息。被告丙○○於原告對被告乙
    ○○之財產強制執行無效果時，應就此項金額負給付之責。
二、原告起訴主張略謂：被告乙○○為原告畢業學生，因畢業後擔任警職未滿規定年
    限六年，經免職在案，依入學志願書之約定被告乙○○應賠償其在校訓練期間所
    領薪俸、津貼、主副食費及所有訓練費等合計十一萬二千八百六十三元，有賠償
    費用計算表可稽。被告丙○○為被告乙○○入學時之保證人，並立具保證契約書
    為憑，對於前揭費用自應負保證責任，為此爰依兩造之契約約定，提起本訴等語
    ，請求被告乙○○應給付原告十一萬二千八百六十三元，及自起訴狀繕本送達翌
    日起至清償日止之法定利息；如對其財產為強制執行無效果時，由被告丙○○給
    付之。被告未提出任何書狀為聲明及陳述。
三、按人民與中央或地方機關間，因公法上原因發生財產上給付，得提起給付訴訟，
    行政訴訟法第八條第一項定有明文。次按行政機關基於其法定職權，為達特定之
    行政上目的，於不違反法律規定之前提下，自得與人民約定提供某種給付，並使
    接受給付者負合理之負擔或其他公法上對待給付之義務，而成立行政契約關係。
    又依內政部訂頒之「中央警官學校警察專科學校暨警察學校畢業學生服務年限辦
    法」第五條「各校畢業學生在服務年限內離職者，應賠償在學期間全部費用，其
    無力賠償或無法追繳者，由保證人賠償。」之規定，已成為學校與公費學生間所
    訂契約之內容，其性質係屬行政契約（司法院釋字第三四八號解釋參照），與一
    般私法契約有別。
四、經查，本件原告主張被告乙○○係原告學校畢業學生，因畢業後任警職未滿規定
    年限，於八十一年因一次記二大過，經台灣省政府警務處八十一年十二月四日警
    人甲字第二七五六號令核定免職處分等情，有入學志願書、原告八十年一月二十
    九日警專教字第００四六０號函及賠償費用試算表在卷可稽，被告乙○○既享受
    公費待遇與原告訂立行政契約，揆諸首揭說明，自應依契約本旨，履行所協議之
    契約上義務；
    而被告丙○○係被告乙○○之保證人，保證被告乙○○如於服務年
    限內擅自離職或經撤職、免職者，願負賠償其在學期間全部公費，亦有保證書在
    卷可佐；被告等經本院送達起訴狀繕本，並請於十日內提出答辯，亦均未提出任
    何書狀以作爭執，堪信原告主張為真實。從而，原告請求被告乙○○給付十一萬
    二千八百六十三元及自起訴狀繕本送達被告之翌日即九十三年四月二十四日起至
    清償日止，按週年利率百分之五計算之利息；如對被告乙○○財產為強制執行無
    效果時，由被告丙○○給付之，為有理由，應予准許。並不經言詞辯論為之。
據上論結，本件原告之訴為有理由，爰依行政訴訟法第二百三十三條第一項、第二百
三十六條、第一百九十五條第一項前段、第九十八條第三項前段，判決如主文。
中　　　華　　　民　　　國    九十三　　年　  　七　　　月　　  十二　　日
                              高雄高等行政法院第三庭
     　   　　　　　　　　　　　          法      官   戴見草
右為正本係照原本作成。
如不服本判決，應於送達後二十日內，向本院提出上訴狀並表明上訴理由，如於本判
決宣示後送達前提起上訴者，應於判決送達後二十日內補提上訴理由書（須按他造當
事人人數附繕本）。
提起上訴應預繳送達用雙掛號郵票七份（每份三十四元）。
中　　　華　　　民　　　國    九十三　　年　  　七　　　月　　  十二　　日
                                          法院書記官   嚴寶明
附註：
行政訴訟法第二百三十五條（第一項、第二項）：
對於適用簡易程序之裁判提起上訴或抗告，須經最高行政法院之許可。
前項許可，以訴訟事件所涉及之法律見解具有原則性者為限。
